# 净资产收益率

提问人：jiuzhou010 时间：2023-02-06 17:48:32
陈版，是否可以算某一区间的净资产收益率，比方说收购后到目前的净资产收益率呢？

回答人：chenyiwei
如果确有对这方面信息的需求，理论上是可以计算的，但更重要的是这样计算出来的结果有何实际意义。